# 租赁负债按合同条款还是实际支付时减少

提问人：阿 飞 446928 时间：2023-03-22 12:37:23
租赁合同中经常遇到支付租金的节奏跟合同条款不一致，那租赁负债是实际支付租金时冲减账面价值还是按合同条款冲减，将应付未付的租金转为应付账款

回答人：chenyiwei
和其他负债类似，建议在实际支付时减少，即已逾期的租赁负债继续体现在租赁负债中列报，但在附注中应披露其已逾期的事实。
对于已逾期的租赁负债，除了合同另有约定的情况以外，不再按此前的实际利率计提确认利息支出，但可能需按租约的违约责任条款按月确认罚息和滞纳金等预计负债，以及与其他违约赔偿责任（如有）相关的预计负债（如需要）。